臺灣高等法院刑事裁定
111年度聲字第2946號
聲  請  人  臺灣高等檢察署檢察官
受  刑  人  童政豪




上列聲請人因受刑人數罪併罰有二裁判以上，聲請定其應執行之
刑（111年度執聲字第1443號），本院裁定如下：
    主  文
童政豪犯如附表所示各罪所處之刑，有期徒刑部分應執行有期徒
刑貳拾年拾月。
    理  由
一、聲請意旨略以：受刑人因犯殺人未遂等數罪，先後經判決確
    定如聲請書附表，應依刑法第53條、第51條第5款規定，定
    其應執行之刑，爰依刑事訴訟法第477條第1項聲請裁定等語
    。
二、按裁判確定前犯數罪者，併合處罰之。但有下列情形之一者
    ，不在此限：一、得易科罰金之罪與不得易科罰金之罪。二
    、得易科罰金之罪與不得易服社會勞動之罪。三、得易服社
    會勞動之罪與不得易科罰金之罪。四、得易服社會勞動之罪
    與不得易服社會勞動之罪。前項但書情形，受刑人請求檢察
    官聲請定應執行刑者，依第51條規定定之；數罪併罰，有二
    裁判以上者，依刑法第51條之規定，定其應執行之刑；又宣
    告多數有期徒刑者，於各刑中之最長期以上，各刑合併之刑
    期以下，定其刑期。但不得逾30年，刑法第50條、第53條及
    第51條第5款分別定有明文。次按刑事訴訟法第370條第2項
    、第3項，已針對第二審上訴案件之定應執行之刑，明定有
    不利益變更禁止原則之適用，於分屬不同案件之數罪併罰有
    應更定執行刑者，本於同為定刑裁定應為相同處理之原則，
    法院於裁定定應執行之刑時，自仍應有不利益變更禁止原則
    法理之考量，亦即另定之執行刑，其裁量所定之刑期，不得
    較重於前定之執行刑加計後裁判宣告之刑之總和，否則即與
    法律秩序理念及法律目的之內部界限有違（最高法院103年
    度第14次刑事庭決議及最高法院93年度台非字第192號判決
    意旨參照）。再按數罪併罰中之一罪，依刑法規定得易科罰
    金，若因與不得易科罰金之他罪合併處罰結果而不得易科罰
    金時，原可易科罰金部分所處之刑，自亦無庸為易科折算標
    準之記載（司法院釋字第144號解釋意旨參照）。
三、經查：受刑人童政豪因殺人未遂等數罪，先後經判決確定如
    附表所示之刑，有上開各罪刑事判決及本院被告前案紀錄表
    各1份在卷可憑（其中聲請書編號7判決確定日期記載為「11
    1/07/28」應更正為「111/01/18」）。上開各罪均係在附表
    編號1所示之罪判決確定前所犯，且本院為犯罪事實最後判
    決之法院。其中附表編號2所示之罪係處得易科罰金之刑，
    附表編號1、3至7所示之罪係處不得易科罰金之刑，合於刑
    法第50條第1項但書之情形，依刑法第50條第2項規定，須經
    受刑人請求檢察官聲請定其應執行刑，始得依刑法第51條規
    定定之。本件受刑人業已請求檢察官就附表所示之罪，聲請
    合併定應執行刑，此有定刑聲請切結書1份在卷可稽(本院卷
    第13頁)，是本件聲請人聲請定應執行刑，本院審核認為正
    當。再者，受刑人所犯附表編號4至5、6至7所示之罪，曾分
    別經判決定應執行有期徒刑4年6月、7年8月確定，而與附表
    編號1至3所示之罪另定應執行刑，屬最高法院大法庭110年
    度台抗大字第489號裁定意旨所指可重新定應執行刑之情況
    ，尚不生牴觸原確定裁定實質確定力之問題。並且參照前揭
    說明，本院就附表所示各罪再定應執行刑時，自應受上開判
    決所定應執行刑加計其他裁判所處刑期之內部界限所拘束。
    本院函詢受刑人關於本件定應執行刑案件之意見後，受刑人
    表示無意見（本院卷第145頁），爰依前揭法條規定及實務
    見解，並參酌上開各罪宣告刑總和上限、各刑中最長期，審
    酌受刑人犯罪情節及行為次數，就其所犯前揭各罪為整體非
    難評價，定如主文所示之應執行刑。又受刑人所犯附表編號
    2所示之罪雖係處得易科罰金之刑，然因與附表編號1、3至7
    所示之罪係處不得易科罰金之刑合併定其應執行刑，自亦無
    庸為易科罰金折算標準之記載。　
四、據上論斷，應依刑事訴訟法第477條第1項，刑法第53條、51
    條第5款，裁定如主文。
中　　華　　民　　國　　111 　年　　9 　　月　　30　　日
                  刑事第二十庭  審判長法　官  吳淑惠
　　　　　　　　　　　　　　　　　　　法　官  吳祚丞
　　　　　　　　　　　　　　　　　　　法　官  王惟琪 
以上正本證明與原本無異。
如不服本裁定，應於收受送達後五日內向本院提出抗告狀。
                                      書記官  戴廷奇
中　　華　　民　　國　　111 　年　　10　　月　　5 　　日
附表：
編號  1 2 3 罪名  強盜 毒品危害防制條例 槍砲彈藥刀械管制條例 宣告刑  有期徒刑7年 有期徒刑3月，如易科罰金，以新台幣1000元折算1日 有期徒刑5年6月 （併科新臺幣50000元） 犯罪日期  108.7.6～108.7.7 109/06/18 109/07/17 偵查(自訴)機關 年度案號  桃園地檢108年度偵字第19421號、19422號、23469號 桃園地檢109年度毒偵字第4025號 桃園地檢109年度偵字第24217號、27947號  最後事實審 法院 桃園地院 桃園地院 桃園地院  案號 108年度訴字第996號、1097號 109年度壢簡字第1922號 109年度訴字第1180號  判決 日期 109/07/29 110/01/24 110/01/28  確定 判決 法院 桃園地院 桃園地院 桃園地院  案號 108年度訴字第996號 109年度壢簡字第1922號 109年度訴字第1180號  判決 確定 日期 109/10/31 110/02/24 110/03/22 是否為得易科罰金之案件  否 是 否 備註  桃園地檢109年度執字第17209號（110年執緝字第599號） 桃園地檢110年度執字第3350號 桃園地檢110年度執字第3236號 

編號  4 5 6 罪名  毒品危害防制條例 毒品危害防制條例 殺人未遂 宣告刑  有期徒刑4年 有期徒刑3年8月 有期徒刑7年4月 犯罪日期  109/06/04 109/06/16 108/07/03 偵查(自訴)機關 年度案號  桃園地檢109年度偵字第35725號、35726號、110年度偵字第15699號  桃園地檢108年度偵字第19647號等  最後事實審 法院 桃園地院 桃園地院 臺灣高院  案號 110年度訴字第675號 110年度訴字第675號 110年度上訴字第3090號  判決 日期 110/12/14 110/12/14 111/01/18  確定 判決 法院 桃園地院 桃園地院 最高法院  案號 110年度訴字第675號 110年度訴字第675號 111年度台上字第2969號  判決 確定 日期 111/04/14 111/04/14 111/07/28 是否為得易科罰金之案件  否 否 否 備註  1.桃園地檢111年度執字第6469號 2.編號4至5經判處應執行有期徒刑4年6月  1.桃園地檢111年度執字第9372號 2.編號6至7經判處應執行有期徒刑7年8月 

編號  7 罪名  毀棄損壞 宣告刑  有期徒刑7月 犯罪日期  108/07/03 偵查(自訴)機關 年度案號  桃園地檢108年度偵字第19647號等  最後事實審 法院 臺灣高院  案號 110年度上訴字第3090號  判決 日期 111/01/18  確定 判決 法院 最高法院  案號 111年度台上字第2969號  判決 確定 日期 111/1/18 是否為得易科罰金之案件  否 備註  1.桃園地檢111年度執字第9372號 2.編號6至7經判處應執行有期徒刑7年8月